

CONTACT



2 chemin de garric 31200 Toulouse



+33 7 49 63 93 97



antoine.lardant@gmail.com



Permis B

COMPETENCES TRANSVERSALES

Méthode de gestion de projet

· Management d'équipes, priorisation de taches, mise en place de plannings...

Adaptabilité

Travail en équipe

Veille technologique

Esprit logique

Relation client

Travail sous pression

LANGUES

Anglais: niveau C2

Espagnol: niveau A2

LOISIRS ET HOBBIES

Voyages : 1 an et demi en Nouvelle-Zélande, 1 an en Irlande, 5 mois en Suède...

Escalade : pratique en club, niveau 7A extérieur

Randonnées et trekking : GR, Great Walks...

Jeux de société & JDR

ANTOINE LARDANT

Développeur Web et Web Mobile Full Stack

PROFIL

Développeur web et web mobile full stack, je suis capable de réaliser de toutes les étapes de la conception d'un produit, du maquettage à la mise en ligne. De nature sociale et versatile, je serai ravi de mettre à votre disposition mon expertise technique.

Vous pouvez retrouver l'ensemble de mes créations sur mon portfolio : https://alardant.github.io/My_Portfolio/

COMPETENCES OPERATIONNELLES

Technologies Front-end















HTML 5

CSS 3

Javscript Bootstrap

Angular

React React Native

Technologies Back-end















PHP

Symfony

ASP.NET

MySQL

MsSql

PostgreSql

Technologies Transverses















Typescript

Git

WordPress

Figma

Trello

illustrator

FORMATION

Développeur Web et Web Mobile Studi - (12 mois)	•	2023
Master Economie du développement CERDI & Université de Clermont Auvergne (UCA)	•	2018
Licence Economie et Société TSE & Université Toulouse 1 Capitole	•	2015
BEP métier de l'hôtellerie, spécialité cuisine Lycée Hôtelier de La Rochelle	•	2010

EXPERIENCES PROFESSIONNELLES

Cuisinier Airbus Defense and Space	•	2022 - 2023
Animateur environnement Association Nord Loisirs, Toulouse	•	2021 - 2022
PVT en Nouvelle-Zélande Nouvelle Zélande	•	2019 - 2021
Coordinateur de projets environnementaux Earth System Governance, Suède	•	2018